臺灣桃園地方法院刑事判決　　　　　　　　　　　　九十三年度訴字第一三０一號
　　公　訴　人　臺灣桃園地方法院檢察署檢察官
　　被　　　告　甲○○
　　指定辯護人　本院公設辯護人　吳憲昌
右列被告因違反槍砲彈藥刀械管制條例案件，經檢察官提起公訴（九十三年度偵字第
九一五七號），嗣經本院訊問被告後，被告自白犯罪，檢察官聲請協商判決，經本院
合議庭裁定由受命法官改依簡式審判程序後為協商判決，本院判決如左：
    主  文
甲○○未經許可，持有可發射子彈具有殺傷力之改造玩具手槍，處有期徒刑壹年貳月
，併科罰金新臺幣伍萬元，罰金如易服勞役以佰元（即新臺幣玖佰元）折算壹日。
扣案之可發射子彈具有殺傷力之改造玩具手槍壹把（槍枝管制編號：0000000
000號，含彈匣貳個）、具有殺傷力之子彈顆，均沒收。
    事實及理由
一、按法院審判之對象，是否即為檢察官所指之被告，應以檢察官指為刑罰權對象之
    被告為其依據，故犯罪行為人以偽名或冒用他人名義應訊，致檢察官以被冒名者
    之姓名、年籍起訴，然檢察官指為被告之人，既為實際應訊之該犯罪行為人，法
    院自應對其為審判，而該被冒名頂替之人，並非檢察官所指為被告之人，縱檢察
    官誤以其姓名、年籍起訴，仍非檢察官指為刑罰權對象之人，非起訴效力所及，
    法院自不得對其加以審判。查被告甲○○於警詢、偵查中冒用其弟蘇嘉慶之姓名
    、年籍應訊乙節，業據被告甲○○於本院審理時供承明確，且本件偵查卷宗（即
    臺灣桃園地方法院檢察署九十三年度偵字第九一五七號卷宗）內署名蘇嘉慶之指
    紋經本院送請內政部警政署刑事警察局鑑驗結果，與被告甲○○之左拇指指紋相
    符，有內政部警政署刑事警察局鑑驗書在卷足憑，是本件檢察官固以蘇嘉慶之姓
    名、年籍起訴，然檢察官所指刑罰權對象之人係被告甲○○，而非蘇嘉慶，本院
    自應對被告甲○○為審判，先予敘明。
二、犯罪事實：甲○○（甲○○冒用蘇嘉慶姓名年籍應訊，應逕予更正，已如前述）
    前曾犯竊盜、搶奪、贓物、違反懲治盜匪條例等案件，其中於民國八十一年間，
    因竊盜及違反懲治盜匪條例案件，經臺灣高等法院臺中分院以八十一年度上訴字
    第二二一號判決分別就竊盜罪判處有期徒刑九月、違反懲治盜匪條例判處有期徒
    刑八年，並定應執行刑為有期徒刑八年六月確定，自八十一年四月十四日起入監
    服刑，迄八十三年十月二十八日，因縮短刑期假釋出監，迨八十四年六月二十二
    日，復因贓物案件，經臺灣板橋地方法院以八十四年度易字第二二○一號判決判
    處有期徒刑五月確定，同年間，另因違反懲治盜匪條例案件，經臺灣臺北地方法
    院以八十四年度訴字第七四三號判決判處有期徒刑八年十月，遞由臺灣高等法院
    以八十四年度上訴字第三三八四號判決及最高法院以八十四年度台上字第五一七
    六號判決駁回上訴確定（其後因累犯更定其刑為有期徒刑九年），嗣定其應執行
    刑為有期徒刑九年一月，其間，上開假釋因而遭撤銷，該殘刑與上開二案件徒刑
    併執行之，自八十四年七月二十一日起入監服刑，迄九十一年一月三十一日，因
    縮短刑期假釋出監，於九十一年間，又因竊盜案件經臺灣板橋地方法院以九十二
    年度易字第二一九號判決判處有期徒刑一年確定，上開假釋復因而遭撤銷，前開
    殘刑有期徒刑六年九月十七日與竊盜案件接續執行，於九十三年八月十三日入監
    服刑，現仍在執行中（以上均不構成累犯）。詎仍不知悔悟，於九十三年四月間
    某日，在臺北市臺北大橋下，明知真實姓名年籍不詳綽號「小林」之成年男子販
    售之仿ＳＩＧ　ＳＡＵＥＲ廠半自動手槍製造已更換土造金屬槍管改造而成之可
    發射子彈具有殺傷力之金屬玩具手槍一把（槍枝管制編號：000000000
    0號，含彈匣二個）、具有殺傷力之子彈四顆，均屬槍砲彈藥刀械管制條例管制
    之槍、彈，非經中央主管機關許可，不得持有，竟基於未經許可持有具有殺傷力
    改造玩具手槍及子彈之犯意，以新臺幣十三萬元之價格，購買該把可發射子彈具
    有殺傷力之改造玩具手槍（含彈匣二個）及具有殺傷力之子彈四顆，而未經許可
    持有之。嗣於九十三年五月二十二日二十一時許，甲○○持前開手槍及子彈行經
    桃園縣桃園市○○○街八十一號旁，經警見其形跡可疑加以盤查而查獲，並扣得
    前開具殺傷力之改造玩具手槍一把（槍枝管制編號：0000000000號，
    含彈匣二個），及具有殺傷力之子彈四顆（其中一顆改造子彈於鑑定過程中業經
    試射擊發）。
三、證據：
（一）被告甲○○於警詢、偵查及本院審理時之自白。
（二）卷附桃園縣政府警察局桃園分局埔子所現場蒐證照片二幀及內政部警政署刑事
      警察局槍彈鑑定書乙份。
（三）扣案之具殺傷力改造玩具手槍一把（槍枝管制編號：0000000000號
      ，含彈匣二個），及具殺傷力之子彈四顆（其中一顆改造子彈於鑑定過程中業
      經試射擊發）。
四、本件被告已認罪，經檢察官與被告於準備程序達成協商之合意，其合意內容為：
    被告願受科刑範圍為有期徒刑一年二月，併科罰金新臺幣五萬元之宣告。經查，
    上開協商合意並無刑事訴訟法第四百五十五條之四第一項所列情形之一，檢察官
    聲請改依協商程序而為判決，本院爰不經言詞辯論，於協商合意範圍內為協商判
    決，合予敘明。
五、沒收：扣案之可發射子彈具有殺傷力之改造玩具手槍一把（槍枝管制編號：00
    00000000號，含彈匣二個）、具有殺傷力之子彈三顆，均屬違禁物，應
    依刑法第三十八條第一項第一款之規定，宣告沒收。另原扣案之子彈一顆，雖本
    屬違禁物，惟業於送鑑定時經試射擊發，有上開槍彈鑑定書在卷可參，乃已經射
    擊完成而不具殺傷力之物，已非屬違禁物，自無庸再為沒收之諭知，附此說明。
六、至被告冒用其弟蘇嘉慶姓名年籍於警詢、偵查中應訊之情，所犯刑法偽造文書犯
    行部分，應由檢察官另行偵查起訴，一併敘明。
七、應適用之法條：刑事訴訟法第四百五十五條之四第二項、第四百五十五條之八，
    槍砲彈藥刀械管制條例第十一條第四項、第十二條第四項，刑法第十一條前段、
    第五十五條、第四十二條第二項、第三十八條第一項第一款，現行法規所定貨幣
    單位折算新台幣條例第二條，罰金罰鍰提高標準條例第二條。
八、本判決除有刑事訴訟法第四百五十五條之四第一項第一款、第二款、第四款、第
    六款、第七款所定情形之一，或違反同條第二項規定者外，不得上訴。
九、如不服本件判決，得自收受判決送達之日起十日內，向本院提出上訴書狀，上訴
    於第二審法院。
中　　　華　　　民　　　國　　九十三　　年　　 十一 　　月　　 十八 　　日
                                 臺灣桃園地方法院刑事第二庭
                                     法  官 鄭吉雄
右正本證明與原本無異。
如不服本判決，應於判決送達後十日內向本院提出上訴狀( 應附繕本 )，上訴於
臺灣高等法院。
                                     書記官 陳慧玲
中　　　華　　　民　　　國　　九十三　　年　　 十一 　　月　　 十八 　　日
附錄本案論罪科刑依據之法條：
槍砲彈藥刀械管制條例第十一條第四項
未經許可，持有、寄藏或意圖販賣而陳列第一項所列槍砲者，處一年以上
七年以下有期徒刑，併科新臺幣七百萬元以下罰金。
槍砲彈藥刀械管制條例第十二條第四項
未經許可，持有、寄藏或意圖販賣而陳列子彈者，處五年以下有期徒刑，
併科新台幣三百萬元以下罰金。
